【裁判字號】    95,抗,169
【裁判日期】    950612
【裁判案由】    詐欺等
【裁判全文】
臺灣高等法院臺南分院刑事裁定  九十五年度抗字第一六九號
抗告人
即被告  甲○○
上列抗告人因詐欺提起上訴案件，不服臺灣臺南地方法院中華民
國九十五年五月四日裁定（九十四年度簡上字第三八一號），提
起抗告，本院裁定如下：
    主    文
抗告駁回。
    理    由
一、抗告意旨略以：抗告人因詐欺案件經原審簡易庭判處有期徒
    刑六月，如易科罰金，以三百元折算一日，抗告人因不服該
    判決而提起上訴，竟遭原審以本案原為不得再上訴案件，而
    抗告人仍於九十五年五月一日對之提起上訴，於法即有未合
    等語駁回上訴。然抗告人收受之第二審合議庭判決中則載明
    「如不服本判決，應於判決送達後十日內，向本院提出上訴
    狀。」等語，有判決正本一份可稽，則抗告人依法提起上訴
    ，並無不當，原裁定駁回抗告人之上訴，顯非適法，請求更
    為適法裁定云云。
二、按刑事訴訟法第四百五十五條之一第三項規定，對於第一項
    之上訴，準用第三編第一章及第二章之規定，即對於簡易判
    決不服者，僅得上訴於管轄之第二審法院合議庭，並未準用
    同法第三編第三章第三審規定，是對地方法院第二審合議庭
    就不服簡易判決而上訴之案件所為之判決，不得更行上訴。
    又同法第三百七十六條第四款亦規定，刑法第三百三十九條
    之詐欺罪，經第二審判決者，不得上訴於第三審法院，可知
    刑法第三百三十九條之詐欺罪為不得上訴第三審之案件。
三、本件抗告人即被告甲○○因詐欺案件，經原審即臺灣臺南地
    方法院簡易庭以被告犯刑法第三百三十九條第一項共同詐欺
    取財罪，依簡易程序審理後，判處有期徒刑六月，如易科罰
    金以三百元折算一日。嗣抗告人不服該第一審判決提起上訴
    ，由原審法院之第二審合議庭判決撤銷原判決，並以被告另
    涉犯行使業務上登載不實文書罪，判處被告有期徒刑六月，
    如易科罰金以三百元折算一日，則依前開法條規範意旨，抗
    告人所犯為刑法第三百三十九條第一項之詐欺取財罪，且係
    適用簡易判決之案件，自不得再行上訴第三審。又判決如有
    誤寫、誤算或其他類此之顯然錯誤者，法院得依聲請或依職
    權以裁定更正；其正本與原本不符者，亦同，民事訴訟法第
    二百三十二條第一項定有明文，而此種誤寫、誤算或類此顯
    然錯誤之更正，於刑事訴訟法亦有其適用，此觀司法院大法
    官釋字第四十三號解釋意旨自明。本件原審合議庭判決書中
    雖載有「如不服本判決，應於判決送達後十日內，向本院提
    出上訴狀。」等字句，然本案既屬不得再上訴案件，自不因
    原判決記載錯誤而變更成為得上訴之判決，亦即該記載錯誤
    尚不影響於判決內容之認定，故抗告人如認原判決有誤寫情
    形，得依前開說明聲請更正，惟不得以上訴救濟之。抗告人
    對於不得上訴之案件提起上訴，原審以抗告人上訴不合法駁
    回上訴。本院經核原審認事用法，尚無違誤。抗告人再提起
    抗告，為無理由，應予駁回。
四、據上論結，應依刑事訴訟法第四百十二條規定，裁定如主文
    。
中    華    民    國    95    年    6     月    12    日
                  刑事第一庭審判長法官  黃  崑  宗
                                  法官  王  明  宏
                                  法官  蔡  長  林
以上正本證明與原本無異。
不得再抗告。
                                書記官  李  培  薇
中    華    民    國    95    年    6     月    13    日


司法院資訊處製作；財團法人民間司法改革基金會備份。
